【裁判字號】    95,交易,681
【裁判日期】    951229
【裁判案由】    公共危險
【裁判全文】
臺灣士林地方法院刑事判決             95年度交易字第681號
公  訴  人  臺灣士林地方法院檢察署檢察官
被      告  甲○○
上列被告因公共危險案件，經檢察官提起公訴（95年度偵字第11
573 號），被告於本院準備程序期日就被訴事實為有罪之陳述，
經合議庭評議後，裁定改由受命法官獨任進行簡式審判程序，並
判決如下：
    主  文
甲○○服用酒類，不能安全駕駛動力交通工具而駕駛，累犯，處
有期徒刑陸月，如易科罰金以新臺幣貳仟元折算壹日。
    事  實
一、甲○○前於民國89年間因酒醉駕駛、過失致人於死案件，經
    臺灣嘉義地方法院以89年度交易字第366 號判決分處有期徒
    刑5 月、10月，應執行有期徒刑1 年2 月，緩刑4 年確定；
    又於92年間，再因酒醉駕駛案件，經臺灣臺北地方法院簡易
    庭以92年度北交簡字第1202號判決處有期徒刑6 月確定，首
    開案件所宣告之緩刑且經臺灣嘉義地方法院以92年度撤緩字
    第55號裁定撤銷，兩案合併執行，甫於94年5 月23日縮刑期
    滿執行完畢（構成累犯），翌日出監。詎猶不知悔改，復於
    95 年9月4 日晚間9 時許，在臺北市士林區○○○路某工地
    內與友人飲酒，迄同日晚間10時30分許飲畢，已達不能安全
    駕駛動力交通工具之狀態，仍自同日晚間10時40分許，騎駛
    車牌號碼PNN-538 號重型機車自德行東路往臺北縣新莊市方
    向行駛，於同日晚間11時15分許，行經臺北市大同區○○○
    路117 號前，因闖紅燈之違規事實為警攔查，進而為警察覺
    其身上酒味甚濃，始測得其呼氣酒精濃度高達每公升0.93毫
    克，而偵悉上情。
二、案經臺北市政府警察局大同分局報告臺灣士林地方法院檢察
    署檢察官偵查起訴，被告於本院準備程序期日就被訴事實為
    有罪之陳述，經合議庭評議後裁定改由受命法官獨任進行簡
    式審判程序。
    理  由
一、本件證據除均引用附件起訴書之記載外，證據方面並補充：
  (一)被告甲○○於本院訊問時之自白（參見本院95年12月8 日準
    備程序筆錄）。
  (二)按當人飲酒後，若以呼氣酒精濃度測試器測得之濃度達到每
    公升0.5 毫克時，其反應較慢，感覺減低，將影響駕駛；達
    到每公升0.75毫克時，思考、個性及行為均會改變；達到每
    公升1.0 毫克時，步態不穩，噁心嘔吐，精神混惑不清晰；
    達到每公升1.5 毫克時，說話不清楚，感覺喪失，視力模糊
    ；達到每公升2.0 毫克時，體溫與血糖均降低，肌肉控制差
    ，甚且導致癲癇發作；達到每公升3.5 毫克時，則已至神智
    不清，反射減低及呼吸抑制等情事，業經行政院國軍退除役
    官兵輔導委員會臺北榮民總醫院88年8 月5 日（88）北總內
    字第26868 號函闡釋綦詳。被告經警測得其呼氣中酒精濃度
    達每公升0.93毫克，此有臺北市政府警察局大同分局酒精測
    定紀錄表及臺北市政府警察局舉發違反道路交通管理事件通
    知單影本各1 紙（舉發案號：北市警大交字第AEB899381 號
    ）在卷可稽（臺灣士林地方法院檢察署95年度偵字第11573
    號卷【下稱：第11573 號卷】第14頁至第15頁）。且徵諸實
    際，被告為警攔檢前，確有闖紅燈之異常駕駛行為，且有蛇
    行、車身搖擺不定，轉彎半徑過大或過小等駕駛操控力欠佳
    ，以及對員警指揮及交通號誌無反應或遲鈍等情狀；其為警
    查獲問訊或進行酒測時，亦有語無倫次、含糊不清，注意力
    無法集中之情事，均據臺北市政府大同分局公共危險案件測
    試觀察紀錄表1 紙記載綦詳（第11573 號卷第16頁參照），
    足見被告當時確因酒精作用，致注意力、操控力減低，已達
    不能安全駕駛之程度，堪認被告自白與事實相符，可以採信
    。
二、核被告所為，係犯刑法第185 條之3 之服用酒類不能安全駕
    駛動力交通工具而駕駛罪。被告前於89年間因酒醉駕駛、過
    失致人於死案件，經臺灣嘉義地方法院以89年度交易字第36
    6 號判決分處有期徒刑5 月、10月，應執行有期徒刑1 年2
    月，緩刑4 年確定；又於92年間，再因酒醉駕駛案件，經臺
    灣臺北地方法院簡易庭以92年度北交簡字第1202號判決處有
    期徒刑6 月確定，前開案件宣告之緩刑嗣經臺灣嘉義地方法
    院以92年撤緩字第55號裁定撤銷，兩案合併執行甫於94年5
    月23日縮刑期滿執行完畢，翌日出監，有臺灣高等法院被告
    前案紀錄表1 紙附卷可稽，被告受有期徒刑執行完畢後5年
    內，故意再犯本件有期徒刑之罪，應依刑法第47條第1 項之
    規定論以累犯，並加重其刑。爰審酌被告一再酒後駕駛動力
    交通工具，造成自身及用路人之危害，實屬非是；所幸其所
    為本次犯行並未肇生事故，未具體造成他人之生命、身體及
    財產上之損害，且衡量被告犯後即坦承犯行，悔意殷切，態
    度良好，暨其所犯刑法第185 條之3 之罪，其法定刑之有期
    徒刑部分為1 年以下有期徒刑，認判處有期徒刑6 月，若經
    檢察官准其易科罰金，以新臺幣2,000 元之折算標準計算，
    被告尚需繳納新臺幣360,000 元，以一般小康之家而言，金
    額非少。被告復供明家中尚有一男一女待其扶養，其相當珍
    惜現在工作，如無法繳納易科罰金額度，而須入監服刑，非
    僅被告個人喪失自由，其家庭亦付出經濟上及情感上之代價
    ，足見量處有期徒刑6 月之刑度，已非輕微；再審酌其生活
    狀況、智識程度等一切情狀，爰量處如主文所示之刑，並諭
    知易科罰金之折算標準，深切期待被告經此偵、審教訓，能
    徹底戒除酒後駕駛動力交通工具之惡習，始不枉費本院量刑
    時斟酌再三之苦心。
據上論斷，依刑事訴訟法第273 條之1 第1 項、第299 條第1 項
前段，刑法第185 條之3 、第47條第1 項、第41條第1 項，刑法
施行法第1條之1，判決如主文。
本案經檢察官洪三到庭執行職務。
中    華    民    國    95    年    12    月    29    日
                  刑事第六庭法  官  許辰舟
以上正本證明與原本無異。
如不服本判決應於判決送達後10日內向本院提出上訴狀。
                            書記官  洪忠改
中    華    民    國    95    年    12    月    29    日
附錄本案論罪科刑法條之依據：
中華民國刑法第185條之3
（重大違背義務致交通危險罪）
服用毒品、麻醉藥品、酒類或其他相類之物，不能安全駕駛動力
交通工具而駕駛者，處1 年以下有期徒刑、拘役或3 萬元以下罰
金。


司法院資訊處製作；財團法人民間司法改革基金會備份。
